臺灣桃園地方法院刑事判決　　　　　　　　　　　九十二年度交簡上字第一四二號
　　上　訴　人　臺灣桃園地方法院檢察署檢察官
　　被　　　告　甲○○
右列上訴人因過失傷害案件，不服本院桃園簡易庭中華民國九十二年七月二十九日九
十二年度桃交簡字第六六五號第一審簡易判決（聲請簡易判決處刑案號：九十二年度
偵字第六二三一號）提起上訴，本院管轄之第二審合議庭判決如左：
    主  文
上訴駁回。
甲○○緩刑貳年。
    事  實
一、甲○○於民國九十二年一月四日上午，將所駕駛車牌號碼ＬＶ－八七一九號自小
    客車逆向停放於桃園縣中壢市○○路一四二號前即往桃園縣大園鄉○○路邊。同
    日上午約八時四十分許，甲○○欲將該車駛離，其本應注意汽車起駛前，應讓車
    道內行進中之車輛優先通行，並應注意車前狀況，隨時採取必要之安全措施；且
    該路段為直路，當時天氣晴朗，路面乾燥無缺陷或障礙物，視距亦良好，並無不
    能注意之情形，竟疏於注意而逕行右轉逆向行駛，進入西園路往桃園縣大園方向
    車道內，然因適有乙○○騎乘車牌號碼ＲＸＵ－九四七號輕型機車正在該向車道
    內行進，行駛至上開地點時，因甲○○突然轉出又逆向行駛，致乙○○閃避不及
    而以其所騎機車右側與甲○○所駕前開車輛車頭右前側保險桿發生碰撞，乙○○
    因而人車倒地並受有背挫傷、髖挫傷、右肩、腰及右下肢挫傷等傷害。甲○○肇
    事後，於其犯情未被職司犯罪偵查之機關發覺前，即報警處理並接受本件車禍處
    理之警員詢問，自首為肇事人而接受裁判。
二、案經乙○○訴請臺灣桃園地方法院檢察署檢察官偵查後聲請簡易判決處刑。
     理  由
一、本件被告甲○○所犯搶奪、竊盜及詐欺等罪係死刑、無期徒刑、最輕本刑為三年
    以上有期徒刑以外之罪，其於準備程序中就被訴事實為有罪之陳述，經告知簡式
    審判程序之旨，並聽取公訴人、被告之意見後，由本院合議庭裁定進行簡式審判
    程序，合先敘明。
二、訊據被告甲○○自警詢、偵查中乃至本院第一審、第二審審理中，均坦承於右揭
    時、地過失傷害告訴人乙○○等情不諱，核與告訴人於警詢及偵查中指述相符，
    並有桃園縣政府警察局交通隊中壢分隊交通事故現場草圖影本、桃園縣政府警察
    局中壢分局道路交通事故現場圖影本、現場暨車損照片六張、桃園縣中壢市天晟
    醫院九十二年一月十日出具乙種診字第○九二○○○○一七八號診斷證明書、建
    成中醫聯合診所九十二年二月六日出具之診斷證明書等件在卷足稽，按汽車起步
    前應顯示方向燈，注意前後左右有無障礙或車輛行人，並應讓行進中之車輛行人
    優先通行；又汽車行駛時，駕駛人應注意車前狀況，並隨時採取必要之安全措施
    ；道路交通規則第八十九條第一項第六款、第九十四條第三項分別定有明文，被
    告駕車本應注意上述道路交通安全規定，且依當時天候晴、路面乾燥、無缺陷或
    障礙物、視距良好等情形，並無不能注意之情事，竟疏不注意為之，以致肇事，
    致告訴人受有前開傷害，其有過失甚明，且其過失行為與告訴人受傷之間顯有相
    當因果關係。本件事證明確，被告前開犯行洵堪認定。
三、核被告甲○○所為，係犯刑法第二百八十四條第一項前段之過失傷害罪。又被告
    於肇事後即向警報案，並接受詢問、坦承肇事，經被告於警詢及本院第二審審理
    中供陳明確，是被告對於未發覺之罪自首並接受裁判，應依刑法第六十二條前段
    規定減輕其刑。原審適用依刑法第二百八十四條第一項前段、第四十一條第一項
    前段、第六十二條前段，罰金罰鍰提高標準條例第一條前段、第二條，判處被告
    有期徒刑二月，並諭知易科罰金之折算標準，其認事用法均無違誤，量刑亦屬妥
    適，應予維持。告訴人以被告肇事後態度惡劣、又未賠償告訴人之損害等情，請
    求公訴人上訴，告訴人並於本院第二審審理中提出賴武德中醫診所診斷證明書三
    紙，以證其受傷甚重，需長期復健治療等情；經查，上開診斷證明書雖未於原審
    審理中提出，惟上開證明書所記載之右側坐骨、右荐椎、右髖關節挫傷部分，與
    告訴人於原審提出之診斷證明書所載之受傷部位大致相同，而右手腕關節挫傷部
    分，上開診斷證明書所載告訴人自九十二年七月十四日至九月二十五日看診治療
    ，與被告車禍肇事時間相隔六月餘，是不能證明此部份傷害亦為被告所造成，又
    告訴人於本院第二審審判期日終結後，宣示判決前，向本院提出與被告之和解書
    以證被告已賠償告訴人新臺幣十二萬元並撤回告訴（按本件過失傷害罪，為告訴
    乃論之罪，而告訴乃論之罪，告訴人於第一審辯論終結前，得撤回其告訴，刑事
    訴訟法第二百三十八條第一項定有明文。告訴人於本案第二審審理中始具狀撤回
    告訴，其撤回告訴不生效力。），故公訴人以前開告訴人之請求指摘原審量刑過
    輕，提起上訴，並無理由，應予駁回。末查，被告前未曾受有期徒刑以上刑之宣
    告，此有臺灣高等法院被告全國前案紀錄表在卷可稽，其因一時疏失，偶罹刑典
    ，於本院第二審審判期日終結後，宣示判決前已與告訴人達成和解，被告並於九
    十三年一月十六日付清全部和解之金額，有和解書一份在卷可資佐證，被告經此
    訴訟程序之追訴及刑之宣告後，應知警惕而無再犯之虞，本院因認暫不執行其之
    刑罰為當，爰諭知緩刑二年，用啟自新。
四、據上論斷，應依刑事訴訟法第四百五十五條之一第三項、第三百六十八條，刑法
    第七十四條第一款，判決如主文。
本案經檢察官洪景明到庭執行職務。
中      華      民      國      九十三      年    一    月    二十八    日
                                 臺灣桃園地方法院刑事第四庭
                                     審判長法  官  陳世宗
                                           法  官  尹  良
                                           法  官  蘇昭蓉
右正本證明與原本無異。
不得上訴。
                                           書記官  邱志堅
中      華      民      國      九十三      年    一    月    二十八    日
